最高法院刑事判決 
111年度台上字第4602號
上  訴  人  王思喬                    
上列上訴人因違反毒品危害防制條例案件，不服臺灣高等法院臺
南分院中華民國111年7月28日第二審判決（111年度上訴字第258
號，起訴案號：臺灣雲林地方檢察署110年度偵字第5717、6169
、6170號），提起上訴，本院判決如下：
    主  文
上訴駁回。
    理  由
一、按刑事訴訟法第377條規定：上訴於第三審法院，非以判決
    違背法令為理由，不得為之。是提起第三審上訴，應以原判
    決違背法令為理由，係屬法定要件。如果上訴理由書狀並非
    依據卷內訴訟資料，具體指摘原判決不適用何種法則或如何
    適用不當，或所指摘原判決違法情事，顯與法律規定得為第
    三審上訴理由之違法情形不相適合時，均應認其上訴為違背
    法律上之程式，予以駁回。
二、本件原判決綜合全案證據資料，認定上訴人王思喬有其事實
    欄所載販賣第二級毒品甲基安非他命予張芳卿之犯行，因而
    維持第一審關於此部分論處上訴人販賣第二級毒品罪刑，並
    諭知相關沒收及追徵之判決，而駁回上訴人在第二審之上訴
    ，已詳敘其認定犯罪事實所憑證據及認定之理由。
三、刑罰之量定為事實審法院之職權，倘其量刑合於法律所規定
    之範圍，並無顯然失當或違反公平、比例及罪刑相當原則者
    ，自不能任意指為違法而執為適法之第三審上訴理由。原判
    決已依刑法第59條規定，就上訴人本件犯行酌減其刑，並敘
    明第一審判決如何以上訴人之責任為基礎，依刑法第57條所
    列各款事項而為量刑，認其量刑並無不當而予以維持，經核
    既未逾越法定刑範圍，亦無顯然失當或違反公平、比例及罪
    刑相當原則之情形，自屬裁量權之適法行使，尚難遽指為違
    法。至上訴意旨所指上訴人甫出生子女亟需照料，惟其家中
    母親罹癌，無力照顧上訴人之子女一節，縱與其生活狀況有
    關，惟上訴人之生活狀況，並非原判決量刑主要依憑，原判
    決既已酌及其尚有子女，且與母親同住等生活狀況，且依刑
    法第57條規定之科刑標準等一切情狀為全盤觀察，所為量刑
    與罪刑相當原則無違，上訴意旨所指上開家庭狀況，即不影
    響原判決量刑之結果。上訴意旨徒憑己見，謂原判決未審酌
    上訴人之母罹癌，已無力照顧其子女等情，而未妥為適用刑
    法第59條規定酌減其刑云云，任意指摘原判決量刑不當，依
    上述說明，自非適法之第三審上訴理由。
四、其餘上訴意旨均非依據卷內訴訟資料，具體指摘原判決不適
    用何種法則或如何適用不當，徒就原判決已明確論斷說明之
    事項，暨不影響於判決結果之枝節問題，漫事爭論，顯與法
    律規定得為第三審上訴理由之違法情形不相適合。揆之首揭
    說明，本件上訴為違背法律上之程式，應予以駁回。
據上論結，應依刑事訴訟法第395條前段，判決如主文。
中　　華　　民　　國　　111 　年　　11　　月　　3 　　日
                  刑事第三庭審判長法　官  徐  昌  錦
                                  法　官  林  恆  吉
                                  法　官  江  翠  萍
                                  法　官  侯  廷  昌
                                  法　官  林  海  祥
本件正本證明與原本無異
                                  書記官
中　　華　　民　　國　　111 　年　　11　　月　　8 　　日